臺灣高等法院花蓮分院刑事判決　　　　 100年度上訴字第23號
上　訴　人
即　被　告　吳健民
選任辯護人　王培欣律師
上列上訴人因違反藥事法等案件，不服臺灣臺東地方法院九十九
年度訴字第一一六號、第二二二號中華民國第一審判決（起訴案
號：臺灣臺東地方法院檢察署九十九年度偵字第七一０號、九十
九年度蒞追字第二號），提起上訴，本院判決如下：
    主  文
上訴駁回。
    理  由
一、按不服地方法院之第一審判決而上訴者，應向管轄第二審之
    高等法院為之。上訴書狀應敘述具體理由。上訴書狀未敘述
    上訴理由者，應於上訴期間屆滿後二十日內補提理由書於原
    審法院，逾期未補提者，原審法院應定期間先命補正。第二
    審法院認為上訴書狀未敘述理由或上訴有第三百六十二條前
    段之情形者，應以判決駁回之。但其情形可以補正而未經原
    審法院命其補正者，審判長應定期間先命補正。刑事訴訟法
    第三百六十一條、第三百六十七條，分別定有明文。所謂不
    服第一審判決之具體理由，必係依據卷內既有訴訟資料或提
    出新事證，指摘或表明第一審判決有何採證認事、用法或量
    刑等足以影響判決本旨之不當或違法，而構成應予撤銷之具
    體事由，始克當之（例如：依憑證據法則具體指出所採證據
    何以不具證據能力，或依憑卷證資料，明確指出所為證據證
    明力之判斷如何違背經驗、論理法則）；倘僅泛言原判決認
    定事實錯誤、違背法令、量刑失之過重或輕縱，而未依上揭
    意旨指出具體事由，或形式上雖已指出具體事由，然該事由
    縱使屬實，亦不足以認為原判決有何不當或違法者（例如：
    對不具有調查必要性之證據，法院未依聲請調查亦未說明理
    由，或援用證據不當，但除去該證據仍應為同一事實之認定
    ），皆難謂係具體理由，俾與第二審上訴制度旨在請求第二
    審法院撤銷、變更第一審不當或違法之判決，以實現個案救
    濟之立法目的相契合，並節制濫行上訴（最高法院九十七年
    度台上字第八九二號判決參照）。是以上訴人之上訴書狀或
    補提之上訴理由書，雖有敘述上訴理由，惟並未具體敘述第
    一審判決有上述違法、不當情形，即與未敘述具體理由無異
    ，其所為上訴，即不符合上訴之法定要件。
二、本件上訴人吳健民因不服原審論處其違反藥事法及毒品危害
    防制條例案件判處應執行有期徒刑二年二月，於法定上訴期
    間內提起上訴，其上訴理由略以：上訴人涉犯藥事法、毒品
    危害防制條例等案件，於偵查中業已自白犯行，並於原審坦
    認犯行接受裁判，且其持有之第二級毒品甲基安非他命，乃
    係友人林宏樹先前即已藏放於黃國雄家中，上訴人雖受林宏
    樹所託為其保管，但並未實際持有本案毒品，迄至黃國雄返
    回家中，上訴人方才取得本案扣案之毒品。故參酌上訴人所
    犯之罪惡性甚少、對社會危害甚輕，犯後態度甚佳，所生危
    害不大等情，原審量刑實屬過重，上訴人實有情輕法重之情
    ，請依刑法第五十九條之規定減輕其刑，同時量處比原審更
    低刑度之判決等語。
三、惟查：
（一）上訴人對於檢察官起訴及追加之訴均坦承犯行，經原審依
      法調查各項相關證據，本於所得之心證，認上訴人之犯行
      罪證明確，而予依法論罪，業已敘明其所憑之證據及論斷
      之理由，於法並無不合。
（二）按刑法第五十九條之酌量減輕其刑，必於犯罪之情狀，在
      客觀上足以引起一般同情，認為即予宣告法定低度刑期，
      猶嫌過重者，始有其適用，至於被告無前科，素行端正，
      子女眾多等情狀，僅可為法定刑內從輕科刑之標準，不得
      據為酌量減輕之理由；刑法上之酌量減輕，必於犯罪之情
      狀可憫恕時，始得為之，為刑法第五十九條所明定，至情
      節輕微僅可為法定刑內從輕科刑之標準，不得據為酌量減
      輕之理由（最高法院五十一年度台上字第八九九號、二十
      八年度上字第一０六四號判例意旨參照）。本件上訴人認
      其所犯之罪惡性甚少、對社會危害甚輕，犯後態度甚佳，
      所生危害不大而有刑法第五十九條之適用云云。然並未說
      明其所犯前揭之罪，在客觀上有何足以引起一般同情，而
      可憫恕之情事，且上訴人主張之上開事由，僅係刑法第五
      十七條量刑之參考，不得據為酌量減刑之理由，原審未予
      依刑法第五十九條之規定減輕其刑，核無違誤。
（三）量刑之輕重，係屬事實審法院得依職權裁量之事項，苟於
      量刑時，已依行為人之責任為基礎，並斟酌刑法第五十七
      條各款所列情狀，而未逾越法定範圍，又未濫用其職權，
      即不得遽指為違法。原審於量刑時，已依上揭規定，審酌
      上訴人受他人之託保管而持有甲基安非他命之數量及無償
      提供禁藥與他人施用，足以戕害他人身心健康，且有茲生
      其他犯罪之可能，所生危害非輕，並衡之上訴人犯後坦承
      犯行之態度，犯罪之動機、手段、持有毒品之種類及數量
      ，轉讓禁藥之數量及次數、情節、品行素行、教育程度、
      生活狀況等一切情狀，而定應執行有期徒刑二年二月，既
      未逾越法定刑度，又無濫用自由裁量權限之情形，所為之
      量刑亦稱妥適，核無不當或違法之情形。上訴意旨以上開
      上訴理由，泛指原審未依刑法第五十九條減輕其刑及量刑
      過重，並未具體指摘原判決有如何採證、認事、用法及量
      刑等足以影響判決本旨之不當或違法之理由，應認其上訴
      為不合法律上之程式，予以駁回，且不經言詞辯論為之。
據上論斷，應依刑事訴訟法第三百六十七條前段、第三百七十二
條，判決如主文。
中    華    民    國    100    年    1    月    11    日
                  刑事庭審判長法  官  何方興
                              法  官  王紋瑩
                              法  官  陳秋錦
以上正本證明與原本無異。
如不服本判決，應於收受送達後10日內向本院提出上訴書狀，其
未敘述理由者，並得於提起上訴狀後10日內向本院補提理由書（
均須按他造當事人之人數附繕本）「切勿逕送上級法院」。
中    華    民    國   100    年    1     月    11    日
                              書記官  吳璧娟